臺灣高等法院臺南分院刑事裁定　　　　　100年度抗字第127號
抗　告　人　廖德聰
上列抗告人因延長羈押及聲請具保停止羈押案件，不服臺灣嘉義
地方法院中華民國100年3月28日所為延長羈押及駁回具保停止羈
押聲請之裁定（100年度易字第34號、100年度聲字第309 號），
提起抗告，本院裁定如下：
    主  文
抗告均駁回。
    理  由
一、抗告意旨略以：
  (一)本件警方已於99年5 月28日至抗告人所經營「紘德汽車回收
    場」查證，僅查獲買賣讓渡書，現場並無其他贓車，顯見抗
    告人於97年8 月向張奇瑞購買最後一次後，並未再購買任何
    贓車。而抗告人接獲嘉義地方法院檢察署傳票後，於99年12
    月24日出庭應訊，即遭檢察官當庭逮捕並聲請羈押。足見抗
    告人並無反覆實施同一故買贓物罪之虞。原裁定所謂「極有
    可能圖一時利益而再犯或規避日後到案審理」，僅是推測之
    詞，並無證據證明抗告人有該等行為。
  (二)另本件抗告人所涉犯故買贓物罪部分，業經公訴檢察官於10
    0年2月21日當庭減縮抗告人所犯故買贓物罪嫌為7 部贓車，
    基於檢察一體原則，公訴檢察官有權減縮及更正起訴書所載
    之事實，故應以公訴檢察官減縮及更正後之犯罪事實為本案
    起訴之事實，原裁定認「應僅係促使本院注意」之見解實屬
    有誤。再者，抗告人就此部分業已認罪，已無串證之虞。
  (三)本件抗告人有固定之住居所，並無逃亡之虞，且抗告人業已
    認罪，亦無串證之虞，且其所犯並非最輕本刑為五年以上有
    期徒刑之罪，故實無羈押抗告人之必要。
  (四)抗告人於99年12月24日遭羈押前，剛於99年11月9 目於敏盛
    醫院施行腹腔鏡膽囊切除手術，醫院建議應繼續門診追蹤。
    然因遭羈押之因素並未繼續至該醫院門診追蹤。近日原開刀
    處有不舒服之感覺，實有就醫之必要。爰提起本件抗告，請
    求撤銷原延長羈押及駁回具保停止羈押聲請之裁定，准被告
    具保停止羈押云云。
二、查抗告人即被告廖德聰因涉犯故買贓物案件，前經原審法官
    訊問後，認被告涉犯刑法第349條第2項故買贓物罪，犯罪嫌
    疑重大；另被告於本件故買贓物亦有多次，且尚待與共同被
    告張奇瑞對質，因認有事實足認為有湮滅、偽造、變造證據
    或勾串共犯或證人之虞，經審酌被害法益、社會危害、人權
    維護等，認命被告具保、責付或限制住居等侵害較小之手段
    ，均不足以確保審判程序之順利進行，是非予羈押顯難進行
    審判，而有羈押之必要，且被告並無刑事訴訟法第101條之2
    後段、第114條所定不得羈押之原因，爰依刑事訴訟法第101
    條第1項第2 款（原裁定誤載為第1款）規定，於民國100年1
    月4日予以羈押，並禁止接見通信等情，有原法院100年1月4
    日羈押裁定及押票回證在卷可稽。
三、按被告經法官訊問後，認為犯罪嫌疑重大，而有(1)逃亡或有
    事實足認為有逃亡之虞者；(2)有事實足認為有湮滅、偽造、
    變造證據或勾串共犯或證人之虞者；(3)所犯為死刑、無期徒
    刑或最輕本刑為五年以上有期徒刑之罪者，非予羈押，顯難
    進行追訴、審判或執行者，得羈押之，刑事訴訟法第101 條
    第1項定有明文。復按羈押被告，偵查中不得逾2月，審判中
    不得逾3 月。但有繼續羈押之必要者，得於期間未滿前，經
    法院依第101條或第101條之1 規定訊問被告後，以裁定延長
    之；延長羈押期間，偵查中不得逾2月，以延長1次為限。審
    判中每次不得逾2月，如所犯最重本刑為10 年以下有期徒刑
    以下之刑者，第1審、第2審以3次為限，第3審以1 次為限，
    同法第108條第1項、第5 項亦有明文。又羈押乃為保全證據
    ，或保全刑事程序得以順利進行，或擔保國家刑罰權之執行
    ，其目的不在確認被告的罪責與刑罰問題，而在於判斷有無
    保全之必要的問題，故法院須審查者，應為被告犯罪嫌疑是
    否重大，及有無賴此保全偵、審程序進行或執行之必要，是
    關於羈押原因之判斷，適用自由證明程序，而非嚴格證明程
    序，易言之，即由檢察官提出之證據及審理之結果，已足使
    法院對被告犯行產生「很有可能如此」之心證程度，即為已
    足，而非必證明至「確實如此」之程度，始認合乎羈押要件
    。而刑事被告經法官訊問後，有無刑事訴訟法第101條第1項
    、第101條之1第1 項所規定之情形，應否羈押，均屬事實之
    問題，法院自應依職權就訴訟進行之程度、卷證資料及其他
    一切情事斟酌之。
四、查本件被告經檢察官起訴故買贓物案件多達15件，惟公訴檢
    察官嗣於原審法院100年2月21日進行準備程序時，以言詞減
    縮被告故買贓物範圍為「有收據的7 次」犯行，有同日準備
    程序筆錄可稽。惟按法院審判之範圍，應以「起訴之事實」
    （包括起訴效力所及之事實）為基準；如犯罪事實已經起訴
    而未予裁判，自屬違背法令，此觀刑事訴訟法第379 條第12
    款規定自明。而訴經提起後，檢察官於第一審辯論終結前，
    發見有應不起訴或以不起訴為適當之情形者，固得依刑事訴
    訟法第269 條規定，提出撤回書敘述理由以「撤回起訴」，
    然非依該規定撤回起訴者，法院仍應依法審判。又刑事訴訟
    法並無許檢察官得就所起訴之被告或犯罪事實加以變更之規
    定。是於刑事訴訟程序中，到庭實行公訴之檢察官若對業經
    起訴而具有一罪關係之犯罪事實，為「部分之減縮」者，非
    屬訴訟上之撤回起訴，不生拘束法院之效力，法院不得僅就
    檢察官於審判中主張減縮後之事實為裁判，而置原起訴之事
    實於不顧。準此，被告就公訴檢察官減縮故買贓物範圍即「
    有收據的7次」犯行固均已於原審承認犯罪（原審100年2 月
    21日準備程序筆錄、100年3月28日訊問筆錄），除已足以證
    明被告犯故買贓物罪嫌疑重大外，就起訴書起訴之其餘故買
    贓物犯行，既仍為法院審判範圍，且被告否認該部分犯罪，
    自仍有再傳訊相關證人以查明必要。況依起訴書起訴之犯罪
    事實觀之，被告自96年7月10日起至97年2月25日止，期間故
    買贓物多達15次，亦足認被告有反覆實施同一犯罪之虞。上
    開勾串共犯、湮滅證據或反覆實施同一犯罪之虞，均非能以
    具保、責付或限制住居等替代性處分，而確保審判程序之進
    行，自有羈押必要。原裁定因認被告犯罪嫌疑重大，且有勾
    串證人或湮滅證據之虞，而有刑事訴訟法第101條第1 項第2
    款之羈押理由，並有羈押必要，於100年1月4 日予以羈押，
    並禁止接見通信。再於100年4月3 日羈押期滿前，經訊問被
    告後，因尚未進行審理程序，而認有延長羈押必要，於 100
    年3月28日裁定駁回被告具保停止羈押之聲請，並裁定自100
    年4月4日起延長羈押2 月，並禁止接見通信。上開駁回具保
    停止羈押之聲請及延長羈押之裁定均已於100年3月30日前送
    達被告及其選任辯護人，亦有送達證書在卷可稽。經核原裁
    定均無不法，抗告意旨猶執前詞，指摘原裁定不當，為無理
    由。
五、至被告於羈押前，曾於99年11月9 日接受腹腔鏡膽囊切除手
    術，固有診斷證明書可稽。惟被告入看守所後經所內醫師檢
    查結果，除失眠外，並無任何症狀，亦有法務部矯正署嘉義
    看守所收容人病況說明書在卷可憑。被告倘因手術後不適，
    可由看守所內醫師或戒護外出就醫診治，並無非保外治療顯
    難痊癒之情事，亦足認定。
六、綜上所述，原裁定認被告犯罪嫌疑重大，有勾串證人及湮滅
    證據之虞，且有延長羈押必要，裁定延長羈押2 月，並禁止
    被告接見通信。且上開羈押原因，亦無法以具保等替代性處
    分確保審判程序之順利進行，爰駁回被告具保停止羈押之聲
    請，核均無不當。抗告人執上開抗告意旨，指摘原裁定為不
    當，請求撤銷原延長羈押及駁回具保聲請之裁定云云，均無
    理由，應均予駁回。
六、據上論結，應依刑事訴訟法第412條，裁定如主文。
中    華    民    國   100    年    4     月    15    日
                  刑事第六庭    審判長法  官  董武全
                                      法  官  賴純慧
                                      法  官  林英志
以上正本證明與原本無異。
不得再抗告。
                                      書記官  魏安里
中    華    民    國   100    年    4     月    15    日